臺灣高等法院高雄分院刑事判決　　　　　九十一年度上易字第一六二四號
　　上訴人　台灣高雄地方法院檢察署檢察官
　　被　告　乙○○
右上訴人因被告竊盜案件，不服臺灣屏東地方法院九十一年度易字第八０二號中華民
國九十一年十月八日第一審判決（起訴案號：臺灣屏東地方法院檢察署九十一年度偵
字第一九五九號，併辦案號：同署九十一年度偵字第五九四四號），提起上訴，本院
判決如左：
      主      文
原判決撤銷。
乙○○連續攜帶兇器毀壞安全設備竊盜，累犯，處有期徒刑壹年。
      事      實
一、乙○○前於民國八十一年二月十七日，因違反麻醉藥品管理條例，經台灣屏東地
    方法院判處有期徒刑五年四月確定，於八十一年十二月五日，又因違反麻醉藥品
    管理條例，經法院判處有期徒刑六月確定，二罪合併執行，於八十三年八月十七
    日假釋出獄（餘三年七月十二日未執行），後於八十五年十一月五日，再因違反
    麻醉藥品管理條例，經法院判處有期徒刑十月確定，於八十五年九月十九日，則
    因妨害甲務，經法院判處有期徒刑四月確定，二罪定執行為一年，並與上述假釋
    殘刑合併執行，自八十六年一月一日入監執行，於八十八年九月二十二日再假釋
    出獄，並於九十年六月二十七日執行完畢。詎其仍不知悔悟，又意圖為自己不法
    之所有，基於概括之犯意，連續於(一)民國九十年九月三十日晚上至次日即十月一
    日凌晨五時間某時，在屏東縣南州鄉○○村○○路三號前，竊取許文亦所有（登
    記予許文忠名下）車牌號碼ＶＹ─４９８７號小貨車一輛，價值新台幣（下同）
    十萬元，供己使用。(二)於九十年十月三日十一時，駕駛上開竊得之自小客車至屏
    東縣潮州鎮○○段一０五地號丙○○之蓮霧園，持客觀上可供兇器使用之鐵剪一
    把，破壞安全設備之鐵絲網圍籬約六尺，而侵入蓮霧園內，竊取丙○○所有之噴
    霧器一組，市價約六千五百元，得手後，放置於車上，適為鄰人黃茂耀發現呼叫
    ，乙○○乃將噴霧器棄置於現場，並駕駛ＶＹ─４９８７號小貨車逃逸，經黃茂
    耀記下車號報警循線查獲。(三)又於九十年十月間中旬某日上午十時許，騎乘機車
    行經屏東縣萬丹鄉新庄村東西向快速高架道路下，見丁○○○所有而遭人移置停
   放於上址之未懸掛車牌號碼之自小貨車一輛（車內鑰匙未拔取，原車牌號碼ＪＷ
    －７０３５號，引擎號碼４Ｇ８２Ｘ０４８０６０，於八十七年十月間，在新竹
    縣新埔鎮下寮里昌益巷一一八號前為不詳姓名人所竊走，市價約新台幣一萬元）
    ，竟竊取該自小貨車供己代步使用，嗣於九十一年二月十三日二十時五十分許，
    在屏東縣萬巒鄉○○村○○路八十八之二號前，為警盤查時逃逸並棄置該車，嗣
    經警循線追查而查獲。
二、案經屏東縣警察局潮州分局移送台灣屏東地方法院檢察署檢察官偵查起訴及移送
    併辦。
      理      由
一、訊據被告乙○○雖矢口否認有於右述(一)(二)時地竊取許文亦所有之ＶＹ─４９８７
    號小貨車及丙○○所有噴霧器一組未遂之情事，辯稱：上開案件均非我作的，不
    知被害人為何指認我偷的云云。惟查右開(一)(二)之事實，業據被告乙○○於警訊時
    供承不諱，核與被害人許文亦、丙○○於警訊指訴，目擊證人黃茂耀於警訊證述
    之情節相符。證人黃茂耀於偵查中雖因時日相隔甚久而無法指認被告，惟其於警
    局接受訊問時即已指認被告為駕駛ＶＹ─４９８７號小貨車至丙○○蓮霧園竊取
    噴霧器之人，有其警訊筆錄可按，其於警訊時指認嫌犯雙手及雙腳均有刺青一事
    ，經當庭勘驗被告身體，確實如此，有勘驗時所拍相片七張在卷可稽，足認其指
    認無誤。又查被告於右述時地破壞鐵絲網約六尺長侵入蓮霧園竊取丙○○所有之
    噴霧器一組，業據被害人丙○○於警訊供明在卷，並有鐵絲網被利剪破壞之照片
    一張在卷可稽。依卷附之上開照片觀之，該鐵絲網甚粗，非人之雙手所得破壞，
    顯係被告持鐵剪破壞，應無疑義。此外，復有ＶＹ─４９８７號小貨車之車輛失
    竊查詢表及許文亦領回上開小貨車之照片在卷可稽。綜上所述，足見被告所辯上
    情，無非卸責之詞，不足採信，被告此部分犯行，堪以認定。
一、右開(三)之事實，業據被告乙○○坦承不諱，核與被害人丁○○○指述情節相符，
    並有贓物認領保管單一紙在卷可按，次查上揭自小貨車既尚能行駛，足徵該自小
    貨車仍具使用價值，並無不能使用之情形，是該自小貨車客觀上，並無足使人認
    係經人棄置之廢車，再按竊盜罪之客體不以他人所有之物為限，即使他人因犯罪
    取得之動產，若該動產在他人支配之下，被告予以竊取，仍應成立竊盜罪，本案
    既無事證可資證明原占用被害人自小貨車之人，已有放棄該車占有之意思，被告
    將之據為己有，即屬竊盜，從而本案事證明確，被告此部分之犯行，堪以認定。
二、查被告持鐵剪破壞丙○○蓮霧園之鐵絲網，侵入蓮霧園，竊取丙○○所有噴霧器
    一組未遂之事實，已如前述，該鐵剪一把雖未經扣案，然就其能剪斷破壞鐵絲網
    等觀之，足見鐵剪十分銳利，客觀上能傷害人之身體及性命，可供兇器使用，自
    屬兇器無疑。核被告竊取被害人許文亦、丁○○○所有小貨車之行為，分別犯刑
    法第三百二十條第一項之竊盜罪。又被告帶鐵剪毀壞鐵絲網安全設備，竊取被
    害人丙○○所有噴霧器一組之行為，則犯同法第三百二十一條第一項第三款、第
    二款之帶兇器毀壞安全設備竊盜罪。又被告先後三次竊盜犯行，時間緊接，手
    法相同，所犯又係同一罪名之罪，顯係基於概括之犯意，反覆實施，應依連續犯
    之規定論以連續帶兇器毀壞安全設備竊盜一罪。又被告於八十一年二月十七日
    因違反麻醉藥品管理條例，被判有期徒刑五年四月確定，於八十一年十二月五日
    ，又因違反麻醉藥品管理條例，被判有期徒刑六月確定，二罪合併執行，於八十
    三年八月十七日假釋出獄（餘三年七月十二日未執行），後於八十五年十一月五
    日，再因違反麻醉藥品管理條例，被判有期徒刑十月確定，於八十五年九月十九
    日，則因妨害甲務，被判有期徒刑四月確定，二罪定執行為一年，並與上述假釋
    殘刑合併執行，自八十六年一月一日入監執行，於八十八年九月二十二日再假釋
    出獄，並於九十年六月二十七日期滿，有台灣屏東地方法院檢察署刑案資料查註
    紀錄表在卷可憑，其於執行完畢後五年以內再犯有期徒刑以上之本罪，為累犯，
    應依刑法第四十七條加重其刑。又被告移送併辦（事實欄(一)(二)之犯行）部分之行
    為，與起訴事實（事實欄(三)之犯行）具有連續犯關係，係裁判上一罪，為起訴效
    力所及，本院自得一併審理。
三、原審予以被告論科，固非無見，惟查被告移送併辦之行為，與起訴事實具有連續
    犯關係，係裁判上一罪，為起訴效力所及，自應一併審理，原審認被告移送併辦
    部分，係臨時起意，未予併案審理，尚有未當。甲訴人上訴意旨，執此指摘原判
    決不當，為有理由，自應由本院將原判決撤銷改判。審酌被告有事實欄所載之前
    科，素行不良，茲又連續竊盜，情節非輕，且犯後否認大部分犯行，態度不良等
    一切情狀，量處主文第二項所示之刑。至於被告所有供犯罪所用之鐵剪一把，未
    經扣押，為避免將來執行上之困難，不予宣告沒收，併此明。
據上論斷，應依刑事訴訟法第三百六十九條第一項前段、第三百六十四條、第二百九
十九條第一項前段、刑法第五十六條、第三百二十一條第一項第三款、第二款、第四
十七條，判決如主文。
本案經檢察官彭南雄到庭執行職務。
中    華    民    國     九十一     年      十二      月       十九     日
                              臺灣高等法院高雄分院刑事第三庭
                                  審判長法官  周賢銳
                                        法官  陳中和
                                        法官  謝宏宗
右正本證明與原本無異。
不得上訴。
                                      書記官  王秀娟
中    華    民    國     九十一     年      十二      月    二十三      日
附錄：本判決論罪科刑法條：
刑法第三百二十一條第二項、第一項第三款、第二款
犯竊盜罪而有左列情形之一者，處六月以上五年以下有期徒刑：
一、於夜間侵入住宅或有人居住之建築物、船艦或隱匿其內而犯之者。
二、毀越門扇、牆垣或其他安全設備而犯之者。
三、攜帶兇器而犯之者。
四、結夥三人以上而犯之者。
五、乘火災、水災或其他災害之際而犯之者。
六、在車站或埠頭而犯之者。
前項之未遂犯罰之。
                                                                        Ｆ
